es: Características de calendario/organizador: Espacios para citas; Festividades marcadas; Sección de notas; Listas de tareas pendientes; Otros
fi: Kalenterin/järjestäjän ominaisuudet: Ajanvarausajat; Lomat merkitty; Muistiinpanot-osio; Tehtävälistat; Muu
hr-HR: Značajke kalendara/rokovnika: Termini za sastanke; Označeni praznici; Odjeljak s bilješkama; Popisi obaveza; Ostalo
cs: Vlastnosti kalendáře/organizátoru: Sloty pro schůzky; Označené svátky; Sekce poznámek; Seznamy úkolů; Jiné
vi: Tính năng Lịch/Sắp xếp: Khung giờ hẹn; Ngày lễ được đánh dấu; Phần ghi chú; Danh sách việc cần làm; Khác
de: Kalender-/Organizer-Funktionen: Terminslots; Feiertage markiert; Notizbereich; To-Do-Listen; Sonstiges
zh-TW: 行事曆/收納盒功能: 預約時段; 標有假日; 註釋部分; 待辦事項列表; 其他
da: Funktioner for kalender/planlægningskalender: Aftaletidsrum; Helligdage markeret; Noteafsnit; To-do-lister; Andet
fr: Fonctionnalités du calendrier/organisateur: Créneaux de rendez-vous; Jours fériés marqués; Section des notes; Listes de tâches à accomplir; Autre
ko: 달력/오거나이저 기능: 약속 슬롯; 휴일 표시; 메모 섹션; 할 일 목록; 기타
lt-LT: Kalendoriaus / darbo kalendoriaus funkcijos: Susitikimų laiko langai; Pažymėtos šventės; Pastabų skiltis; Užduočių sąrašai; Kita
bg-BG: Функции на календар/органайзер: Слотове за срещи; Маркирани празници; Раздел за бележки; Списъци със задачи; Други
pt-PT: Características de calendário/organizador: Horários disponíveis; Feriados marcados; Secção de notas; Listas de tarefas; Outro
pl: Charakterystyka kalendarza/organizera: Okna czasowe spotkań; Oznaczone święta; Sekcja notatek; Listy zadań; Inne
ro-RO: Caracteristici calendar/organizator: Intervale de programare; Sărbători marcate; Secțiunea de notițe; Listă de sarcini; Altele
sk-SK: Funkcie kalendára/organizátora: Intervaly stretnutí; Sviatky označené; Časť na poznámky; Zoznamy úloh; Iné
hu: Naptár-/Szervezőfunkciók: Találkozók időpontja; Ünnepnapok; Jegyzetek szakasz; Teendőlisták; Egyéb
pt-BR: Recursos de calendário/organizador: Horários disponíveis; Feriados marcados; Seção de notas; Listas de tarefas; Outro
el: Χαρακτηριστικά ημερολογίου/οργανωτή: Θέσεις για ραντεβού; Επισήμανση αργιών; Ενότητα σημειώσεων; Λίστες εκκρεμοτήτων; Άλλο
th: คุณลักษณะของปฏิทิน/กล่องใส่เครื่องเขียน: ช่องการนัดหมาย; มีเครื่องหมายบอกวันหยุด; ส่วนหมายเหตุ; รายการสิ่งที่ต้องทำ; อื่นๆ
nl: Kenmerken agenda/organizer: Afspraakblokken; Vakantie aangegeven; Sectie voor notities; To-do-lijsten; Andere
sv: Detaljer för kalender/organiserare: Utnämningstider; Helgdagar markerade; Anteckningar avsnitt; Att-göra-listor; Övrigt
tr: Takvim/Düzenleyici özellikleri: Randevu aralıkları; Tatil günleri işaretlenmiş; Notlar bölümü; Yapılacaklar listeleri; Diğer
ru: Характеристики календаря или органайзера: Отметки встреч; Отмеченные праздники; Раздел заметок; Списки дел; Другое
nb: Kalender-/organiseringsfunksjoner: Avtaletidspunkter; Helligdager markert; Merknaddel; Gjøremålslister; Annet
ja: カレンダー/オーガナイザ機能: 予約の時間枠; 祝日マーク; メモ欄; やることリスト; その他
en: Calendar/Organizer features: Appointment slots; Holidays marked; Notes section; To-do lists; Other
zh-CN: 日程本功能: 预约时段; 假期标记; 注释部分; 待办事项列表; 其他
sl-SI: Funkcije koledarja/organizatorja: Termini za sestanke; Označeni prazniki; Razdelek za opombe; Seznami opravil; Drugo
it: Funzionalità del calendario/organizzatore: Spazi per appuntamenti; Marcatori per festività; Sezione note; Elenchi di cose da fare; Altro